臺灣高等法院刑事判決　　　　　　　　　　　　　九十一年度上易字第三一二三號
　　上　訴　人
　　即　被　告　乙○○　男　三.
右上訴人，因竊盜等案件，不服臺灣新竹地方法院九十一年度易字第三○一號，中華
民國九十一年九月三十日第一審判決（起訴案號：臺灣新竹地方法院檢察署九十年度
偵字第六五八三號）提起上訴，本院判決如左：
    主      文
上訴駁回。
    事實及理由
一、本案經本院審理結果，認第一審判決以上訴人即被告乙○○連續犯刑法第三百二
    十一條第一項第一、二、三款之加重竊盜罪，量處有期徒刑壹年。其認事用法均
    無不當，應予維持，並引用第一審判決書記載之事實、證據及理由。（如附件）
二、被告上訴意旨略謂：伊只有單獨一人於九十年九月七日凌晨及同月十一日晚上為
    二次竊行，並無與邢啟家共同於同月十五日晚上竊取甲○○家財物之事，原判決
    竟予一併論罰，自有不甘云云。惟查：
    (一)共犯邢啟家業在警局訊問時供稱：「乙○○與我是小學同學。」「五Ｌ─八○
      四○客貨二用車是乙○○‧‧‧所駕駛，我坐右前座，民國九十年九月十五日
      十八時乙○○駕車五Ｌ─八○四○載著我，由竹東出發至新埔鎮內立里九鄰二
      七號，時間是十九時許，由乙○○敲破後門玻璃，打開門侵入，我在車上把風
      ，先搬小冰箱上車，再搬古箏、ＣＡＳＩＯ電子琴由我幫忙搬上車。」「（問
      ：是誰提議行竊的？）是乙○○提議的。」「（問：乙○○為何說酒醉在睡覺
      ，是由你駕車，並將小冰箱乙台、古箏乙台及ＣＡＳＩＯ電子琴搬上車的？）
      確實是乙○○駕駛五Ｌ－八０四０，且小冰箱乙台、古箏乙台及ＣＡＳＩＯ電
      子琴乙台是由乙○○侵入行竊，我則幫忙搬運ＣＡＳＩＯ電子琴。」「車子從
      頭到尾都是乙○○駕駛。」( 偵卷二四頁反面、二五頁正面）已明確指陳被告
      與伊二人共同為此次竊盜行為及如何分工之情。
    (二)該贓物係被害人甲○○失竊之物，復經被害人指訴在卷，並有贓物認領保管收
      據一紙存卷可徵。
    (三)證人即承辦警員蔡鴻鈞證稱：在前二天即接獲線報表示竹東鎮軟橋里五鄰河堤
      工寮常有人載不明物體堆在該處，所以就到那一帶去巡察，當天穿著制服，開
      著自己的自小客車至該處時，就看到五Ｌ—八○四○自小客貨兩用車，開著車
      燈，鑰匙也插在上面，沒有熄火，左側的駕駛車門是開的，走進工寮時，邢啟
      家就往外走，乙○○是從廁所出來，伊告訴乙○○、邢啟家二人說「你們二人
      過來，車上有很多東西，你們二人是做什麼的？」乙○○、邢啟家二人不聞不
      問，當作沒有聽到，就往屋簷外走，他就趕快呼叫支援，之後都沒有找到被告
      二人，當天回去就馬上查車籍資料，並未有失竊紀錄等語，倘被告未涉有此部
      分犯行，即無當場逃逸之必要。
    (四)參以本件汽車係被告岳父簡增山所有。被告前二次竊得之財物當時均不在本件
      五Ｌ—八○四○自小客貨兩用車內，被告竟無利用其岳父謊報車輛失竊，為被
      告所不否認，並有車輛竊盜、車牌失竊資料個別查詢報表一份在案可考，益見
      其心虛之情。
    (五)雖共犯邢啟家嗣改稱上開贓物係伊駕駛上開汽車自友人黃金龍住處搬取云云，
      惟衡以證人黃金龍證稱：九十年九月十五日邢啟家僅曾單獨至伊位於龍潭之住
      處，拿一個如同一般手提袋大小之袋子，十幾分鐘即離去了等語，並無從證明
      邢啟家曾於該日至黃金龍住處搬走上開贓物，足見邢啟家係翻異、迴護被告，
      尚無可採。
    (六)綜合上述，被告所辯要係畏罪諉卸之詞，核無可信，其空言否認有第三次竊行
      ，提起上訴，不能認有理由，應予駁回。
據上論斷，應依刑事訴訟法第三百七十三條、第三百六十八條，判決如主文。
本案經檢察官沈明彥到庭執行職務。
中    華    民    國    九十一    年    十    二    月     十    一     日
                          臺灣高等法院刑事第十四庭
                              審判長法  官  陳  祐  輔
                                    法  官  陳  國  文
                                    法  官  洪  昌  宏
右正本證明與原本無異。
不得上訴。
                                    書記官  廖  月  女
中    華    民    國    九十一    年    十    二    月     十    二     日
附錄：本案論罪科刑法條全文
刑法第三百二十一條
犯竊盜罪而有左列情形之一者，處六月以上五年以下有期徒刑：
一、於夜間侵入住宅或有人居住之建築物、船艦或隱匿其內而犯之者。
二、毀越門扇、牆垣或其他安全設備而犯之者。
三、攜帶兇器而犯之者。
四、結夥三人以上而犯之者。
五、乘火災、水災或其他災害之際而犯之者。
六、在車站或埠頭而犯之者。
前項之未遂犯罰之。
